【裁判字號】    90,上易,380
【裁判日期】    891219
【裁判案由】    違反電子遊戲場業管理條例等
【裁判全文】
臺灣高等法院刑事判決                              九十年度上易字第三八號
    上  訴  人  臺灣臺北地方法院檢察署檢察官
    被      告  甲○○
右上訴人因違反電子遊戲場業管理條例等案件，不服臺灣台北地方法院八十九年度易
字第二一０八號，中華民國八十九年十二月十九日第一審判決（起訴案號：臺灣台北
地方法院檢察署八十九年度偵字第七四一二、九八二三號）提起上訴，本院判決如左
：
    主  文
上訴駁回。
    理  由
一、公訴意旨略以：被告甲○○係設於台北市大安區○○○路○段二一六巷二號一樓
    毛毛屋泡沫紅茶店之負責人，明知經營電子遊戲場業務，須經主管機關核准登記
    ，並發給營利事業登記證後，始得營業，竟基於意圖營利之概括犯意，自不詳時
    間起，在上址之公眾得出入場所，設置電動賭博機具小瑪琍乙台，連續與不特定
    之人賭博財物。嗣於民國八十九年四月八日上午四時許，為警至上址臨檢查獲上
    開賭博機具小瑪琍乙台及機具內賭資新台幣（下同）三千一百三十元等物而得知
    上情，因認被告涉犯刑法第二百六十六條第一項前段及電子遊樂場業管理條例第
    二十二條之罪嫌。
二、按犯罪事實應依證據認定之，無證據不得推定其犯罪事實。又不能證明被告犯罪
    者，應諭知無罪之判決，刑事訴訟法第一百五十四條、第三百零一條第一項分別
    定有明文。又事實之認定，應憑證據，如未能發現相當證據，或證據不足以證明
    ，自不能以推測或擬制之方法，為裁判基礎（最高法院四十年台上字第八六號判
    例參照）。經查：
  (一)本件公訴人認被告涉犯刑法第二百六十六條第一項前段及電子遊樂場業管理條例
    第二十二條之罪嫌，無非係以證人即查獲警員楊其琨證稱當日因查獲通緝犯，通
    緝犯身上有一遙控鎖，為查明來源，故偕同通緝犯於上午四時許至被告店內了解
    ，當時店門是關著，門打開後始發現有賭博性電動玩具乙台，且賭博性電動玩具
    亦有插電，上面有積分等詞，暨有扣案之電動賭博機具及賭資在卷可稽，而賭資
    高達三千元，顯非自行把玩為據。惟訊之被告堅詞否認有上開公訴人所指之犯行
    ，辯稱該賭博性電動玩具乙台是朋友於八十九年四月七日剛放在伊店內，賭資部
    分是伊自己在玩，並無供他人玩等語。
  (二)惟查，證人尹劍揮於原審審理時到庭證稱該賭博性電動玩具機具係伊所有，八十
    九年四月份伊要搬家，打電話問被告是否要該台電動玩具，被告稱可拿給其孫子
    玩，因此在八十九年四月七日晚上九時、十時左右將該台電動玩具送至被告店內
    等語；證人于志釗亦證述八十九年四月七日晚上九時、十時左右，伊正與被告在
    店內聊天，店已打烊，尹劍揮敲門抱著電動玩具說要送給被告的外孫，電動玩具
    就放在化粧室角落，剛開始沒有插電，後來被告有投幣試玩，伊在旁看電視，從
    電動玩具抱來都只有被告在玩等詞（見原審八十九年十一月七日訊問筆錄），足
    見被告辯稱該電動玩具機具係查獲前一日即八十九年四月七日晚上九點許其朋友
    因搬家拿至店內準備給伊孫子玩，及電動玩具內之三千元係伊自行投幣玩打等情
    尚非虛妄。
  (三)參諸查獲該電動玩具機具時間為凌晨四時，且斯時被告經營之泡沬紅茶店業已關
    門未營業一節，已據證人即查獲警員楊其琨於偵訊時證述明確（見八十九年度偵
    字第七四一二號偵查卷第三十一頁反面），則該電動玩具機具並非於泡沬紅茶店
    日間營業時被查獲，且查獲時亦無賭客在場，尚無法認被告有擺設電動玩具機具
    營業之行為，
  (四)檢察官上訴雖指被告為警查獲時機關內有三千一百三十元，而本件為警查獲時既
    係在夜間，被告身上如何有三千餘元之零錢，機器為何又擺放於公眾得出入之場
    所等情，查被告經營泡沫紅茶店，店內存有零錢，難認不可能，況被告收受機器
    之時已經是晚上九、十時左右，被告將之放置於泡沫紅茶店內，既無營業之事實
    ，將之放置於上開處所縱屬公眾得出入之場所，亦與法無違，是檢察官以上開事
    由指摘原判決不當，尚難認有理由。
三、綜上所述，則本件並無任何證據足認被告確有公訴人所指之擺設賭博性電動玩具
    機具與他人賭博，或未辦理營利事業登記而經營電子遊戲場業之犯行，此外復查
    無其他積極證據足以證明被告有何公訴人所起訴之犯行，既不能證明被告犯罪，
    核諸前揭說明，原審判決被告無罪，核無不合，檢察官上訴以上開理由指摘原判
    決不當，並無理由，應駁回其上訴。
據上論斷，應依刑事訴訟法第三百六十八條，判決如主文。
本案經檢察官費玲玲到庭執行職務。
中      華      民      國    九十      年      三      月      五      日
                              台灣高等法院刑事第十三庭
                                  審判長法  官  蔡    燉
                                        法  官  盧  彥  如
                                        法  官  周  占  春
右正本證明與原本無異。
不得上訴。
                                        書記官  蕭  麗  珍
中    華    民    國     九十     年       三       月        六        日


司法院資訊處製作；財團法人民間司法改革基金會備份。
